【裁判字號】    90,易,3178
【裁判日期】    901120
【裁判案由】    毒品危害防制條例
【裁判全文】
臺灣臺中地方法院刑事判決                          九十年度易字第三一七八號
    公  訴  人  臺灣臺中地方法院檢察署檢察官
    被      告  甲○○
右列被告因違反毒品危害防制條例案件，經檢察官提起公訴（九十年度毒偵字第四五
三三號），本院判決如左：
    主  文
甲○○連續施用第二級毒品，累犯，處有期徒刑伍月，如易科罰金，以參佰元折算壹
日。
    事  實
一、甲○○前於民國八十五年間因犯贓物案件，經本院判處有期徒刑六月確定，甫於
    八十五年九月十二日易科罰金執行完畢。猶不知悔改，又因施用毒品案件，經依
    本院以八十八年度毒聲字第四四四九號裁定送觀察、勒戒後，認無繼續施用毒品
    之傾向，由臺灣臺中地方法院檢察署檢察官於八十八年八月五日以八十八年度毒
    偵字第一七四八八、一七五一三號為不起訴處分並確定在案。又因施用毒品案件
    ，再經依本院以八十九年度毒聲字第五三九四號裁定送觀察、勒戒後，仍認無繼
    續施用毒品之傾向，再由臺灣臺中地方法院檢察署檢察官於八十九年二月三日以
    八十九年度毒偵字第五四四九號為不起訴處分並確定在案。猶不知悔改，復明知
    安非他命已列為毒品危害防制條例第二條第二項第二款所稱之第二級毒品，竟仍
    基於施用第二級毒品安非他命之概括犯意，自九十年八月中旬某日起至同年月三
    十一日晚間某時止，向不詳姓名年籍綽號「小胖」之朋友處，以每小包新臺幣（
    下同）三千元之價格購得第二級毒品安非他命後，即在位於臺中市○○區○○路
    一二號四樓住處，以將第二級毒品安非他命置於鋁箔紙上，以火燒烤底部，使產
    生白煙吸入體內之方式，而連續施用第二級毒品安非他命三次。嗣於九十年九月
    四日十六時許在臺中市○○路三○號鷺江大飯店七○二室內為警查獲，經警採集
    其尿液送驗結果呈安非他命陽性反應，始查悉上情。
二、案經臺中市警察局第二分局報告臺灣臺中地方法院檢察署檢察官偵查起訴。
    理  由
一、右揭連續非法施用第二級毒品安非他命三次之犯罪事實，業據被告甲○○於本院
    調查及審理時坦承不諱，且被告於九十年九月四日十七時三十分許為警查獲時所
    採集之尿液，經送中山醫學大學附設醫院藥物濫用檢測中心檢驗結果，確呈安非
    他命陽性反應，有該中心篩檢報告一份在卷可證，足徵被告上開自白，應與事實
    相符。從而被告自九十年八月中旬某日起至同年月三十一日晚間某時止，連續非
    法施用第二級毒品安非他命三次之犯行，洵堪認定，應予依法論科。
二、被告前因施用毒品案件，經依本院以八十八年度毒聲字第四四四九號裁定送觀察
    、勒戒後，認無繼續施用毒品之傾向，由臺灣臺中地方法院檢察署檢察官於八十
    八年八月五日以八十八年度毒偵字第一七四八八、一七五一三號為不起訴處分並
    確定在案。又因施用毒品案件，再經依本院以八十九年度毒聲字第五三九四號裁
    定送觀察、勒戒後，仍認無繼續施用毒品之傾向，再由臺灣臺中地方法院檢察署
    檢察官於八十九年二月三日以八十九年度毒偵字第五四四九號為不起訴處分並確
    定在案，有該不起訴處分書各一紙在卷可按。查安非他命係屬毒品危害防制條例
    第二條第二項第二款所指之第二級毒品，是被告因施用毒品，經二次觀察勒戒，
    均認無繼續施用傾向，分別由檢察官為不起訴處分確定後，三犯施用第二級毒品
    安非他命，所為係犯同條例第十條第二項之施用第二級毒品罪。被告為施用而持
    有第二級毒品安非他命之行為，既意在供己施用，故持有之低度行為，應為施用
    之高度行為所吸收，不另論罪。被告自九十年八月中旬某日起至同年月三十一日
    晚間某時止，先後三次施用第二級毒品安非他命之犯行，時間緊接，且觸犯構成
    要件相同之罪，顯係基於概括犯意反覆為之，應依刑法第五十六條連續犯之規定
    ，論以一罪，並加重其刑。被告前於八十五年間因犯贓物案件，經本院判處有期
    徒刑六月確定，甫於八十五年九月十二日易科罰金執行完畢，有卷附臺灣臺中地
    方法院檢察署刑案資料查註紀錄表及臺灣高等法院被告全國前案紀錄表各一份可
    按，其受有期徒刑之執行完畢，五年以內再犯有期徒刑以上之罪，為累犯，依法
    遞予加重其刑。如事實欄所示犯罪事實，公訴人僅就被告於九十年九月四日十七
    時三十分（起訴書誤載為下午六時三十分）回溯九十六小時內某時之犯行予以起
    訴，而未論及其餘部分犯行，惟被告就該部分犯行，既與起訴部分有連續犯之裁
    判上一罪關係，自為起訴效力所及，本院自應併於予審理，附此敘明。爰審酌被
    告前因施用毒品犯行，甫經二次觀察、勒戒後，再施用第二級毒品安非他命不輟
    ，無視於毒品對於自身健康之戕害及國家對於杜絕毒品犯罪之禁令，惡性非輕，
    且犯後坦承犯行，態度尚稱良好等一切情狀，量處如主文所示之刑。併諭知易科
    罰金之折算標準。至扣案之吸食器一組，被告迭於警訊、偵查及本院調查審理時
    均否認為其所有，復無證據足資證明該吸食器一組為被告所有，且為供其施用第
    二級毒品所用之物，爰不為沒收之諭知，併此敘明。
據上論斷，應依刑事訴訟法第二百九十九條第一項前段，毒品危害防制條例第十條第
二項、第二十條第三項前段，刑法第十一條前段、第五十六條、第四十七條、第四十
一條第一項前段，罰金罰鍰提高標準條例第二條，判決如主文。
中      華      民      國      九十    年      十一    月    二  十    日
                                臺灣臺中地方法院刑事第七庭
                                 審判長法  官  夏  一  
                                       法  官  吳  美  蒼
                                       法  官  郭  妙  俐
右正本證明與原本無異。
如不服本判決，應於判決送達後十日內，向本院提出上訴狀。
                                       書記官
中      華      民      國      九十    年      十一    月    二十一    日
附錄本案論罪科刑法條全文：
毒品危害防治條例第十條
施用第一級毒品者，處六月以上五年以下有期徒刑。
施用第二級毒品者，處三年以下有期徒刑。


司法院資訊處製作；財團法人民間司法改革基金會備份。
